【裁判字號】    98,訴緝,175
【裁判日期】    990331
【裁判案由】    盜匪等
【裁判全文】
臺灣臺北地方法院刑事判決             98年度訴緝字第175號
公  訴  人  臺灣臺北地方法院檢察署檢察官
被      告  庚○○
指定辯護人  本院公設辯護人己○○
上列被告因盜匪等案件，經檢察官提起公訴（89年度偵字第
18578號），本院判決如下：
    主  文
庚○○意圖為自己不法之所有，結夥三人以上，攜帶兇器，以強
暴至使不能抗拒而取他人之物，累犯，處有期徒刑柒年貳月。可
發射子彈具有殺傷力之槍枝壹枝沒收。
    事  實
一、庚○○前於民國85年間，因違反麻醉藥品管理條例案件，經
    本院85年度訴字第2256號判處有期徒刑7月確定，於86年12
    月2日縮刑期滿。
二、緣庚○○曾出入位於臺北縣新店市○○里○○○路之土地公
    廟賭博財物，知悉該廟晚間均有民眾攜帶財物前往聚賭，其
    因缺錢花用，於89年4月13日晚間10時許，在臺北縣新店市
    ○○路○段236號其工作之「金銘曲KTV」店內，經由某不詳
    真實姓名年籍之成年男子之提議共同謀議前往該土地公廟強
    盜財物，並即由該不詳真實姓名年籍成年男子聯絡陳昱全（
    經臺灣高等法院91年度上訴字第1525號判處有期徒刑9年確
    定）及另3名不詳真實姓名年籍之成年男子，攜帶不詳之人
    所有客觀上具有危險性可供兇器使用之開山刀1把、未經許
    可無故持有之可發射子彈具有殺傷力之槍枝（外型為手槍）
    1把，及具有殺傷力之制式九釐米口徑子彈2顆，前來「金銘
    曲KTV」會合，彼等即共同基於意圖為自己不法所有之犯意
    聯絡，推由庚○○駕駛不知情之林沂旺（金銘曲KTV負責人
    ）所有之車牌號碼HM-1458號（嗣車牌號碼更換為5G-6141
    號）自用小客車，搭載陳昱全及該另3名成年男子，共同攜
    帶上開開山刀、槍枝及子彈，於89年4月14日凌晨0時45分許
    ，前往臺北縣新店市○○○路土地公廟強盜財物，該名提議
    強盜之不詳成年男子則在「金銘曲KTV」內等候，庚○○、
    陳昱全等5人抵達土地公廟後，由庚○○將車停在廟外附近
    ，負責在車上把風接應，陳昱全及該3名成年男子等4人（其
    中3人戴鴨舌帽及口罩），共持前開開山刀、槍枝及子彈進
    入廟內，先向天花板擊發2槍，以此強暴方法使正在廟內之
    乙○○、戊○○、甲○○、丙○○、丁○○及辛○○均不能
    抗拒，而由陳昱全等人強行劫取乙○○、戊○○、甲○○、
    丙○○、丁○○所有如附表所示之財物（辛○○因未攜帶值
    錢物品，故無財物損失），得手後旋即搭庚○○所駕駛原車
    返回「金銘曲KTV」，與該名提議強盜之不詳男子會合分贓
    後離去。陳昱全分得乙○○所有序號為00000000000000號
    MOTOROLA牌行動電話1支後，隨於當日（89年4月14日）將其
    個人所租用之0000000000號行動電話門號晶片卡插入該行動
    電話使用，陳昱全並於89年5月17日申請0000000000號行動
    電話門號，並於89年5月21日將新申請所得之門號晶片卡插
    入乙○○手機內使用。庚○○分得丁○○所有序號為000000
    00000000號之NOKIA牌行動電話1支，庚○○旋即將其個人使
    用之0000000000號行動電話門號晶片卡插入該NOKIA牌行動
    電話內使用，自案發當日（89年4月14日）凌晨1時42分29秒
    至同日下午19時24分49秒止，共計以該NOKIA牌行動電話受
    話及發話達13次，之後於89年4月30日將該支NOKIA牌行動電
    話贈送予不知情之友人李志仁使用，李志仁嗣於89年5月中
    旬又將該支NOKIA牌行動電話交付予不知情之友人周英福使
    用，而周英福又於89年7月中旬將該支NOKIA牌行動電話交付
    不知情之同事張文濤使用。案發後，警方據報於前開土地公
    廟現場扣得已擊發之制式九釐米口徑子彈彈殼1枚，並就前
    開乙○○、丁○○遭清盜之行動電話手機序號追查通聯記錄
    及使用情形，查知庚○○、陳昱全涉案，並於89年9月15日
    由張文濤處起獲丁○○遭強盜之該NOKIA牌行動電話1具，隨
    於89年9月15日上午11時15分許，在臺北縣新店市○○路○段
    58巷1號3樓庚○○住處，將庚○○拘提到案，因而查獲上情
    。
二、案經內政部警政署刑事警察局及臺北縣政府警察局新店分局
    分別移送臺灣臺北地方法院檢察署檢察官偵查起訴。
    理  由
一、程序方面：
    按傳聞法則之重要理論依據，在於傳聞證據未經當事人之反
    對詰問予以核實，乃予排斥，惟若當事人已放棄對原供述人
    之反對詰問權，於法院審判時表明同意該等傳聞證據可作為
    證據，基於證據資料愈豐富，愈有助於真實發現之理念，並
    貫徹刑事訴訟法修法加重當事人進行主義之精神，確認當事
    人對於證據能力有處分權之制度，傳聞證據經當事人同意作
    為證據，法院認為適當者，亦得為證據。另當事人於調查證
    據時，對於傳聞證據表示「沒有意見」，而未於言詞辯論終
    結前聲明異議，應視為已有將該等傳聞證據採為證據之同意
    ，此刑事訴訟法第159條之5定有明文。本案被告庚○○及指
    定辯護人，於本院準備程序中已表示對卷內傳聞證據之證據
    能力無意見，迄本院辯論終結前，被告及其辯護人亦未爭執
    本案證據之證據能力，依刑事訴訟法第159條之5第2項之規
    定，應視為被告已同意本案相關之傳聞證據均可作為證據，
    本院斟酌本案卷內之證據並非非法取得，亦無證明力明顯過
    低之情形，且經本院於審判期日依法進行證據之調查、辯論
    ，被告於訴訟上之程序權，已受保障，上開各該證據，均得
    採為證據，先此敘明。
二、認定犯罪事實所憑證據及理由：
  (一)上揭犯罪事實，業據被告庚○○於警詢、偵查及本院審理時
    坦承不諱（見89年度偵字第22738號偵查卷第10至15、21、
    22 頁；89年度偵字第18578號偵查卷第12至15頁、第23頁、
    第24頁、第37至39頁、第97至100頁、111頁、本院89年聲羈
    字第322號刑事卷第4至6頁及本院98年度訴緝字第175號99年
    1月6日準備程序筆錄、同年3月11日審判筆錄），並據證人
    即被害人李火火、戊○○、甲○○、丙○○、丁○○、辛○○分別於警詢、偵查及本院90年度訴字第375號案件審理時
    證述綦詳（證人乙○○部分見本院90年度訴字第375號90年9
    月3日訊問筆錄、89年度偵字第22738號偵查卷第23至25頁、
    89年度偵字第18578號偵查卷第2至6頁；證人戊○○部分見
    本院90年度訴字第375號90年7月23日訊問筆錄、89年度偵字
    第22738號偵查卷第26頁；證人吳志偉部分見本院90年度訴
    寁第375號90年8月13日訊問筆錄、89年度偵字第22738號偵
    查卷第29、30頁；證人丙○○部分見89年度偵字第22738號
    偵查卷第31、32頁；丁○○部分見本院90年度訴字第375號
    90年7月23日訊問筆錄、89年度偵字第22738號偵查卷第33
    、34頁；辛○○部分見89年度偵字第22738號偵查卷第27至
    28頁）。且被害人李志良、丁○○遭強盜之行動電話原所使
    用之電話門號分別為00000000000號、000000000號等事實，
    亦分別據證人李志良、丁○○證述明確（見89年度偵字第
    2273 8號偵查卷第23頁背面最末行、第33頁背面第5行）。
  (二)又被告庚○○犯案時駕駛之車牌號碼HM-1458號自用小客車
    ，係「金銘曲KTV」負責人林沂旺所有，平素借予被告使用
    乙節，亦據證人林沂旺於警詢時供述在卷（見89年度偵字第
    22738號偵查卷第35頁）。
  (三)被告庚○○於89年間係使用0000000000號行動電話門號之事
    實，業據被告庚○○供承不諱（見本院90年度訴字第375號
    90 年4月25日訊問筆錄），且有該門號之行動電話門號申請
    書影本附卷可稽（見89年度偵字第22738號偵查卷第62頁）
    ，而共同被告陳昱全係自89年1月28日起開始使用臺灣大哥
    大股份有限公司0000000000號行動電話門號，並於89年5月
    17日將該門號更換為同公司之0000000000號行動電話續行使
    用之事實，亦據共同被告陳昱全於本院90年度訴字第375號
    案件90年9月28日審理時自承無誤，並有臺灣大哥大股份有
    限公司90年10月25日之0000000000號行動電話門號使用人查
    詢表（見本院90年度訴字第375號刑事卷第224至225頁）及
    該公司90年12月5日函附之0000000000號行動電話門號使用
    人資訊查詢表附卷可稽（見本院90年度訴字第375號刑事卷
    宗第233至235頁）。
  (四)再內政部警政署刑事警察局受理前揭被害人報案後，即依據
    被害人乙○○、丁○○於遭強盜前所使用之0000000000號及
    000000000號行動電話門號向所屬之中華電信股份有限公司
    （下稱中華電信公司）反向追查乙○○與丁○○遭強盜之行
    動電話手機之手機序號，並查得乙○○遭強盜之MOTOROLA牌
    行動電話手機之手機序號為00000000000000號與丁○○遭強
    盜之NOKIA牌行動電話手機之手機序號為00000000000000號
    之事實，有中華電信公司所出具行動電話門號反向追查手機
    序號之查詢表在卷足參（見89年度偵字第22378號偵查卷第
    56頁、第60頁；另經本院90年度訴字第375號將該2頁查詢表
    送請中華電信公司帳務處理處第4科用印以資確認查詢表係
    為真正而非偽造並將之附卷於本院90年訴字第375號刑事卷
    宗第223頁、第226頁），且每支行動電話手機均有14碼固定
    之手機序號，並隨所使用門號之所屬行動電話公司不同而有
    第15碼檢查碼之事實，亦經證人即內政部警政署刑事警察局
    偵查員蕭瑞豪於本院90年度訴字第375號案件90年9月26日審
    理時到庭證述明確（見本院90年度訴字第375號刑事卷宗第
    175至177頁背面）。是由前揭2手機之固定14碼手機序號即
    得查知該2手機於89年4月14日上午0時45分許遭強盜後是否
    曾遭他人使用。
  (五)被害人林清照於89年4月14日上午0時45分許遭強盜之NOKIA
    牌行動電話手機（手機序號00000000000000號），於同日上
    午1時42分49秒即已由被告庚○○插入其個人之0000000000
    號通話，且於89年4月14日上午1時42分29秒至同日下午19時
    24分49秒連續通話達13次之事實，有遠傳電信股份有限公司
    000000000號行動電話通聯紀錄表（見89年度偵字第22738號
    偵查卷第63至66頁）附卷可稽，且被告庚○○旋於89年4月
    30日將該支NOKIA牌行動電話贈送予不知情之友人李志仁使
    用，李志仁嗣於89年5月中旬又將該支NOKIA牌行動電話交付
    予不知情之友人周英福使用，而周英福又於89年7月中旬將
    該支NOKIA牌行動電話交付不知情之同事張文濤使用，並旋
    經警查獲並扣得該NOKIA牌行動電話之事實，亦證據人李志
    仁（見本院90年度訴字第375號90年6月6日訊問筆錄、89年
    度偵字第22738號偵查卷第39、40頁、89年度偵字第18578號
    偵查卷第29、30、97至100頁）、證人周英福（見本院90年
    度訴字第375號90年6月6日訊問筆錄、89年度偵字第22738號
    偵查卷第41頁、89年度偵字第18578號偵查卷第26、97至100
    頁）及證人張文濤（見89年度偵字第22738號偵查卷第43頁
    、89萬偵字第18578號偵查卷第25頁）證述無訛，並有警方
    自張文濤處起出該支行動電話後發還被害人丁○○之贓物領
    據在卷可稽（見89年度偵字第22738號偵查卷第52頁）。由
    被告庚○○於被害人丁○○行動電話手機遭強盜後不到1小
    時即開始使用該手機，且於強盜案發生當日通話即達13次並
    旋將該手機交付予友人使用等情以觀，顯見被告庚○○確實
    參與89年4月14日之強盜取財案並分贓而取得被害人丁○○
    之手機之事實已臻明確，是被告庚○○關於其參與犯案及犯
    案經過情形部分之自白，經上開證據之補強後，足見確與事
    實相符。
  (六)復查89年4月14日共同被告陳昱全係使用臺灣大哥大股份有
    限公司0000000000號行動電話門號之事實已如前述，且證人
    即承辦偵查員蕭瑞豪就偵查本案如何確認共同被告陳昱全涉
    案之經過亦到庭證稱：其係依據各被害人遭搶手機清查手機
    序號，並由手機序號反向追查曾經插卡使用之行動電話行號
    ，再由門號申請人與實際使用人過濾犯罪嫌疑人，而於89年
    4 月14日案發當日即有2支手機遭人使用撥打電話，且發現
    被害人乙○○遭搶手機序號00000000000000號贓物手機是插
    入0000000000號行動電話門號卡使用通話，有序號反向追查
    表、門號資料表附於89年度偵字第22738號偵查卷第59頁，
    經清查該0000000000號行動電話門號即共同被告陳昱全本人
    使用等語綦詳（見本院90年度訴字第375號偵查卷第175至
    177 頁背面），並有證人蕭瑞豪所提之臺灣大哥大股份有限
    公司門號查詢表影本可按。又共同被告陳昱全所使用臺灣大
    哥大股份有限司之0000000000號行動電話門號係自89年1月
    28日啟用，亦經證人蕭瑞豪到庭證述明確，並有臺灣大哥大
    股份有限公司門號查詢表影本足憑（見本院90年度訴字第
    375號90年10月9日訊問筆錄）。另共同被告陳昱全係自89年
    1月28日起開始使用臺灣大哥大股份有限公司0000000000號
    行動電話門號，並使用該號至89年5月17日而改用該公司000
    0000000號行動電話門號之事實，復有臺灣大哥大股份有限
    公司90年10月9日函附0000000000號行動電話門號使用人資
    料查詢表、90年10月25日之0000000000號行動電話門號使用
    人資料查詢表及該公司90年12月5日函附共同被告陳昱全所
    曾使用該公司行動電話0000000000號及換號後之0000000000
    號資料查詢表附卷可參，從而89年4月14日強盜案發生當時
    共同被告陳昱全所使用之行動電話門號係0000000000號之事
    實已臻明確，是證人蕭瑞豪於本院90年度訴字第375號案件
    審理時最初提呈之查詢表由其上之記載雖無從判讀00000000
    00與0000000000號行動電話門號之關係，惟由臺灣大哥大股
    份有限公司90年12月5日函已敘明「0000000000門號原為陳
    昱全使用，使該員曾換號，故本公司出具之資料顯係顯示目
    前門號換號狀態」等語，足徵證人蕭瑞豪證言係依據臺灣大
    哥大股份有限公司出具之資料表之記載而為證述，並無任何
    不實或時間謬誤之處。
  (七)行動電話手機於各該公司製造出廠時均有一手機序號，且隨
    行動電話手機持有者使用行動電話門號系統，而於發射訊號
    至該提供系統服務公司之同時，將在該系統服務公司電腦內
    存留記錄，乃係眾所週知之事實，是臺灣大哥大股份有限公
    司法務室90年10月25日出具以被害人乙○○遭強盜之手機序
    號00000000000000號行動電話之手機序號反向查詢曾使用該
    公司系統服務之該公司門號，而記載0000000000號行動電話
    曾於89年4月14日插入乙○○遭強盜之行動電話內使用，此
    有該公司法務室90年10月25日查詢表附卷可考，而審酌該查
    詢表在0000000000號後已註明「換卡舊卡」，則如前所述，
    因臺灣大哥大股份有限公司查詢表之記載方式係以被查詢人
    目前所使用之門號為記載對象，是該查詢表自係指共同被告
    陳昱全前所使用之0000000000號曾於89年4月14日插入被害
    人乙○○遭強盜之手機內使用，況此經本院90年度訴字第
    375號案件審理時，函請臺灣大哥大股份有限公司查明乙○○遭強盜手機序號00000000000000號行動電話曾否於89年4
    月14日使用該公司行動電話系統，亦據臺灣大哥大股份有限
    公司於90年12月5日函復「本公司客戶陳昱全於89年4月14日
    曾以0000000000門號使用00000000000000號手機序號」無誤
    ，是共同被告陳昱全在89年4月14日強盜案發生當時即曾以
    其個人之行動電話識別卡插入並使用被害人乙○○遭強盜行
    動電話手機之事實亦臻明確。
  (八)又共同被告陳昱全及另3名不詳男子係共同攜帶槍枝及開山
    刀強盜，並對天花板射擊2槍等事實，業據被告庚○○坦承
    在卷，核與證人即被害人乙○○、戊○○、甲○○、丙○○
    、丁○○、辛○○供述內容一致，且警方事後至案發現場勘
    查時，該土地公廟之鐵皮屋頂留有彈孔，並有扣案之彈殼1
    枚可稽。該遺留現場之手槍彈殼經鑑定結果，認係制式口徑
    9釐米亡擊發彈殼，亦有內政部警察署刑事警察局89年4月20
    日刑鑑字第490003號鑑驗通知書附卷可按（見89年度偵字第
    22738號偵查卷第53頁）。因本件並未扣得共同被告陳昱全
    及其他3名成年男子犯案時所用之槍枝，且被告庚○○亦未
    供述槍枝種類，而遺留現場之子彈經鑑驗係為制式9釐米口
    徑手槍子彈彈殼，但制式手槍子彈並不限於以使用制式手槍
    始能發射，被告庚○○行為時之槍砲彈藥刀械管制條例第4
    條第1項第1款所指「其他可發射子彈具有殺傷力之槍砲」（
    包含常見由金屬玩具手槍改造之手槍）亦能順利擊發制式子
    彈，故本件尚屬不能證明被告等強盜時持有之槍枝係制式手
    槍，依罪疑唯輕原則，應認定被告等所持有者係其他可發射
    子彈具有殺傷力之槍枝。被告等人於深夜，蒙面持刀、槍闖
    入土地公廟內，並持槍對屋頂射擊2發子彈後向各被害人搜
    刮財物，就客觀情事觀察，顯然已達足以壓抑被害人之自由
    意志，而不能抗拒之程度，亦屬灼然。
  (九)綜上，本件事證明確，被告犯行洵堪認定，應依法論科。
三、論罪科刑理由：
  (一)被告行為後，於94年2月2日修正公布刑法，業自95年7月1日
    起施行。而修正後刑法第2條規定為規範行為後法律變更所
    生新舊法比較適用之準據法，並無涉行為可罰性要件之變更
    ，故於95年7月1日刑法修正施行後，如有新舊法比較，應逕
    依修正後刑法第2條第1項規定，為「從舊從輕」之比較。而
    本次法律變更，比較時應就罪刑有關之共同正犯、未遂犯、
    想像競合犯、牽連犯、連續犯、結合犯以及累犯加重、自首
    減輕暨其他法定加減原因（如身分加減）與加減例等一切情
    形，綜其全部罪刑之結果而為比較（最高法院95年5月23日
    95年度第8次刑事庭會議決議、96年度台上字第3773號刑事
    判決參照）。經查：
    1.刑法第28條將「實施」修正為「實行」，已備正限縮於共
      同實行犯罪行為者始成立共同正犯，排除陰謀犯、預備犯
      之共同正犯，新舊法之共同正犯範圍因而有所變動，自屬
      犯罪後法律有變更，惟被告犯罪行為，依修正前後刑法第
      28條規定，均成立共同正犯，適用新法並未較有利於被告
      。
    2.又被告行為後，修正後之刑法刪除第55條關於牽連犯之規
      定。本件被告所犯無故持有可發射子彈具有殺傷力之槍枝
      罪及加重強盜二罪間具有牽連犯之關係（詳後述），依修
      正前即行為時之規定，應從一重之加重強盜罪處斷；依修
      正後之刑法既已刪除牽連犯之規定，則所犯上述各罪應依
      數罪併罰之規定分論併罰。比較新舊法之規定，修正後之
      規定並無較有利於被告，依刑法第2條第1項前段之規定，
      應適用行為時法即修正前刑法第55條規定，論以牽連犯。
    3.被告所犯修正前槍砲彈藥刀械管制條例第11條4項及槍砲
      彈藥刀械管制條例第12條第4項之法定刑罰金部分，依修
      正後刑法第33條第5款規定，最低額為新臺幣1,000元，惟
      依被告行為時刑法第33條第5款規定，罰金最低額僅新臺
      幣3元。比較修正前後刑法規定，修正後規定，對被告並
      未較有利，應適用修正前刑法第33條第5款規定。又罰金
      刑之加重，依修正後刑法第67條規定，其最高度及最低度
      同加重之，較修正前刑法第68條所定，僅加重其最高度，
      為不利於被告，比較新、舊法結果，應適用修正前刑法第
      68條規定。
    4.再本件被告行為後，刑法第47條關於累犯之規定，固亦於
      94年1月7日修正，同年2月2日公布，自95年7月1日生效施
      行。惟按「依最高法院95年度第8次及95年度第21次刑事
      庭會議決議意旨，甲受有期徒刑之執行完畢，於5年內之
      95年1月間故意再犯有期徒刑以上之罪，無論依修正前刑
      法第47條或修正後第47條第1項之規定，均構成累犯，即
      無有利或不利之情形，是於刑法修正施行後法院為裁判時
      ，無庸為新、舊法之比較，即逕依修正後刑法第47條第1
      項規定予以適用。
    5.綜合全部罪刑之結果，整體為「從舊從輕」之比較，如上
      所述，本案關於被告之論罪科刑，應整體適用修正前即被
      告行為時之刑法相關規定。
  (二)又被告行為後，懲治盜罪條例業於91年1月30日公布廢止，
    刑法第328條、第330條則於同日修正公布，按懲治盜匪條例
    之廢止，與刑法強盜罪等相關條文之修正，係同時公布生效
    ，立法目得在以修正後之刑法取代懲治盜匪條例，避免修正
    前之刑法發生中間法之效力，故懲治盜匪條例雖已廢止，然
    因廢止前後均有刑罰規定，應屬刑法2條第1項之行為後法律
    之變更，而非刑罰廢止，依刑法第2條第1項規定，自應就被
    告行為時有效之懲治盜匪條例與修正後之刑法比較適用，至
    於修正前之刑法既非中間法，即不生比較問題。查懲治盜匪
    條例第5條第1款第1款之罪之法定刑為無期徒刑或7年以上有
    期徒刑，修正後刑法第330條第1項之罪之法定刑為7年以上
    有期徒刑，以修正後刑法第330條第1項之罪之刑度較輕，修
    正後刑法第330條第1項規定對被告較為有利，依刑法第2條
    第1項後段規定，自應適用修正後刑法第330條第1項之罪處
    斷。
  (三)再被告行為後，槍砲彈藥刀械管制條例亦94年1月26日修正
    公布部分條文，修正後刪除第11條之規定，並於第8條第1項
    至第5項所列槍枝種類，增列同條例第4條第1項第1款所定其
    他可發射子彈具有殺傷力之各式槍砲，經比較行為時法及裁
    判時法，修正後之新法未較有利於被告，依刑法第2條第1項
    規定，應適用行為時法即修正前槍砲彈藥刀械管制條例第11
    條4項之規定。
  (四)核被告庚○○所為，強盜被害人乙○○、戊○○、甲○○、
    丙○○、丁○○等人財物部分，均係強盜罪而有刑法第321
    條第1項第3款、第4款攜帶兇器、結夥三人以上之加重情形
    ，應依修正後刑法第330條第1項之罪論科；被害人辛○○部
    分，因未取得財物，屬於未遂階段，係犯修正後刑法第330
    條第2項、第1項之罪。被告庚○○明知陳昱全及該4名不詳
    成年男子為犯強盜罪，持可發射子彈具有殺傷力之槍枝及子
    彈2顆作為犯案工具，竟仍與之共同持有該具有殺傷力之槍
    枝及子彈，並推由陳昱及其中3名不詳男子攜帶該槍枝為犯
    案工具而犯事實欄所載之加重強盜犯行，係另犯修正前槍砲
    彈藥刀械管制條例第11條第4項及第12項第4項之罪。
  (五)被告庚○○就前揭犯行與陳昱全及其餘不詳姓名之4名成年
    男子間有共同犯意聯絡，而推由被告庚○○、陳昱全與另3
    名不詳成年男子下手實行犯罪構成要件之行為，均屬共同正
    犯。至該名在「金銘曲KTV」店內提議強盜並在該處等候被
    告等犯案後分贓之不詳成年男子，雖未至強盜現場參與強盜
    行為而不算入結夥人數內，惟因其核屬共謀共同正犯，故與
    全案情節及罪責仍不生影響。
  (六)被告庚○○以一行為同時持可發射子彈具有殺傷力之槍枝及
    子彈，為想像競合犯，應依刑法第55條規定，從一重之未經
    許可持有可發射子彈具有殺傷力之槍枝罪處斷；另被告庚○○以一加重強盜行為同時強盜數被害人財物既遂、未遂之犯
    行，亦為想像競合犯，亦應從一重之加重強盜既遂罪處斷。
  (七)又被告庚○○所犯無故持有可發射子彈具有殺傷力之槍枝罪
    及加重強盜罪二罪間，有方法行為與目的行為之牽連關係，
    應依修正前刑法第55條規定，從一重之加重強盜罪論處。
  (八)被告前於85年間，因違反麻醉藥品管理條例案件，經本院85
    年度訴字第2256號判處有期徒刑7月確定，於86年12月2日縮
    刑期滿，此有臺灣高等法院被告前案紀錄表附卷可稽，其前
    受有期徒刑執行完畢，於5年內故意再犯本件有期徒刑以上
    之罪，為累犯，應依修正後刑法第47條第1項規定，加重其
    刑。
  (九)爰審酌被告素行不佳，不思以合法手段取得財物竟以前述方
    式強取他人之財物，犯罪手段足以嚴重危害社會治敬、所得
    財物價值不輕，惟犯後坦承犯行，尚知悔悟等一切情狀，量
    處如主文所示之刑。至被告庚○○之指定辯護人以被告身罹
    糖尿病及洗腎重症，並因此截斷一足，每次到庭都須有人協
    助，而本件犯行亦無傷人性命或身體情形，所生損害可稱輕
    微，加以被告現重疾纏身，並於本院審理時坦承犯行，不浪
    費無謂之司法訴訟資源，犯罪態度尚稱良好，請法院引用刑
    法第59條減輕其刑乙節，惟查刑法第59條之酌減其刑，必須
    犯罪另有特殊之原因與環境等情狀，在客觀上足以引起一般
    之同情，認為確可憫恕，且即予宣告法定最低度之刑，猶嫌
    過重者，始有其適用，本件被告庚○○為累犯，已如前述，
    竟不知警惕，僅因缺錢花用，而於89年4月14日再犯本件共
    同持有可發射子彈具有殺傷力之槍枝罪及加重強盜罪，在客
    觀上實不足以引起一般之同情，尚難認有堪予憫恕且宣告法
    定最低度之刑猶嫌過重之情形，是指定辯護人此部分所請，
    於法亦有未合，併此敘明。
  (十)被告等持有可發射子彈具有殺傷力之槍枝1支，係違禁物，
    雖未扣案，然不能證明業已滅失而不存在，自應依刑法第38
    條第1項第1款規定宣告沒收。至被告等供犯罪所用之開山刀
    1把，並非違禁物，且該刀並未扣案，又無確切證據證明該
    刀係被告庚○○及共同正犯等所有之物，被告及其共同正犯
    等共同持有90手槍子彈2顆，於案發現場已擊發，有如前述
    ，其中1顆彈殼未留在現場，而另遺留現場之制式90手槍子
    彈彈殼1顆，因已擊發已不具殺傷力而非違禁物，均不予宣
    告沒收。至於其餘在被告庚○○住處查扣之透明手機機殼、
    手機電池、手機皮套等物，亦無法證明與被告等之前開犯行
    有何關連，亦均不得宣告沒收。
  (十一)末按，被告庚○○行為時，槍砲彈藥刀械管制條例於90年11
    月14日修正公布時，業已刪除第19條關於強制工作部分之規
    定，自無再審酌應否宣告強制工作之必要，一併敘明。
據上論斷，依刑事訴訟法第299條第1項前段，修正前槍砲彈藥刀
械管制條例第11條第4項，槍砲彈藥刀械管制條例第12條第4項，
刑法第2條第1項、第11條前段、第330條第1項、第2項、第55條
、第47條第1項、第38條第1項第1款，修正前刑法第28條、第55
條，判決如主文。
本案經檢察官蔡甄漪到庭執行職務
中    華    民    國    99    年    3     月    31    日
                  刑事第十二庭  審判長法  官  李英豪
                                      法  官  曾正龍
                                      法  官  陳慧萍
以上正本證明與原本無異。
如不服本判決應於收受送達後10日內向本院提出上訴書狀，並應
敘述具體理由；其未敘述上訴理由者，應於上訴期間屆滿後20日
內向本院補提理由書（均須按他造當事人之人數附繕本）「切勿
逕送上級法院」。
                                      書記官  黃慧怡
中    華    民    國    99    年     3    月    31    日
附錄本案論罪科刑法條：
中華民國刑法第330條
（加重強盜罪）
犯強盜罪而有第 321 條第 1 項各款情形之一者，處 7 年以上
有期徒刑。
前項之未遂犯罰之。
修正前槍砲彈藥刀械管制條例第11條第4項
未經許可，持有、寄藏或意圖販賣而陳列第1項所列槍砲者，處1
年以上7年以下有期徒刑，併科新臺幣700萬元以下罰金。
槍砲彈藥刀械管制條例第12條第4項
未經許可，持有、寄藏或意圖販賣而陳列子彈者，處5年以下有
期徒刑，併科新臺幣300萬元以下罰金。
附表：
┌──┬──────┬────────────────────────┐
│編號│被害人姓名  │                                                │
├──┼──────┼────────────────────────┤
│ 一 │乙○○      │新臺幣陸萬捌仟元、美金壹萬元、壹點捌克拉鑽戒壹只│
│    │            │、MOTOROLA牌行動電話壹支。                      │
├──┼──────┼────────────────────────┤
│ 二 │戊○○      │新臺幣壹萬元及MOTOROLA牌行動電話壹支。          │
├──┼──────┼────────────────────────┤
│ 三 │甲○○      │新臺幣壹萬捌仟元及金戒指壹只。                  │
├──┼──────┼────────────────────────┤
│ 四 │丙○○      │新臺幣陸仟元。                                  │
├──┼──────┼────────────────────────┤
│ 五 │丁○○      │手錶壹只、NOKIA牌行動電話壹支。                 │
└──┴──────┴────────────────────────┘

司法院資訊處製作；財團法人民間司法改革基金會備份。
